臺灣高等法院刑事裁定
110年度聲字第4238號
聲明異議人
即  受刑人  黃泓翔



上列聲明異議人即受刑人因藥事法等案件，聲明異議，本院裁定
如下：
    主  文
聲明異議駁回。
    理  由
一、聲明異議意旨略以：原檢察官核發之109執更助木字第104號
    、110年執助木字第287號、110執助木字第24號、110執助木
    字第25號，共4張臺灣雲林地方檢察署檢察官執行指揮書，
    刑期分別為：5年2月、6月、3年8月、5月，上開所述指揮書
    之加總刑期共9年9月。然臺灣高等法院110年度聲字第2051
    號刑事裁定聲明異議人應執行有期徒刑10年6月，此已逾上
    開4張指揮書之總和9年9月，乃違背法令違法平等原則，爰
    聲明異議人蒙受重大不利益情事，請檢察官核查詳盡後，為
    聲明異議人重新聲請更定應執行之刑云云。
二、按受刑人或其法定代理人或配偶以檢察官執行之指揮為不當
    者，得向諭知該裁判之法院聲明異議，刑事訴訟法第484 條
    定有明文。所謂諭知該裁判之法院，係指對被告之有罪判決
    ，於主文內宣示主刑、從刑之法院而言。所稱「檢察官執行
    之指揮不當」，係指檢察官有積極執行指揮之違法及其執行
    方法有不當等情形而言，即受刑人聲明異議之客體，應以檢
    察官執行之指揮為限。倘受刑人並非針對檢察官執行之指揮
    認有不當，其所為聲明異議於程序上已難謂適法，法院自應
    以裁定駁回其異議（最高法院102年度台抗字第404號裁定意
    旨參照）。準此，刑事訴訟法第484條之聲明異議之客體，
    其範疇應以檢察官執行之指揮為限，如對法院所為之判決或
    裁定不服者，則應循上訴或抗告之程序尋求救濟。若業經確
    定，則應另行依再審或非常上訴之程序加以救濟，非得以聲
    明異議方式為之。
三、經查，聲明異議人黃泓翔因違反藥事法等案件，所犯如附表
    共28罪，先後經法院判處罪刑確定，且各罪均合於裁判確定
    前所犯數罪之情形，經檢察官聲請定其應執行刑，本院審核
    後認該聲請為正當，於民國110年5月26日，以110年度聲字
    第2051號裁定定應執行有期徒刑10年6月，聲明異議人不服
    提起抗告，並經最高法院於108年7月29日，以110年度台抗
    字第1116號裁定駁回抗告確定等情，有上開刑事裁定在卷可
    稽，是前揭裁定既經確定，已生實質之確定力，非經檢察總
    長向最高法院提起非常上訴撤銷之，不得再行爭執，更無從
    任意聲請本院重新更定執行刑，否則即有違一事不再理之原
    則。又觀諸聲明異議意旨，非對檢察官之執行或其方法有何
    異議指摘，而係對前揭確定裁定所定其應執行刑之刑期，循
    聲明異議程序，再予爭執，請求更定應執行刑，惟此非聲明
    異議程序所得審究，而應另行依非常上訴之程序加以救濟。
    本件聲明異議人非對檢察官之執行或其方法有何異議指摘，
    難謂適法，應予駁回。
據上論斷，依刑事訴訟法第486條，裁定如主文。
中　　華　　民　　國　　110 　年　　11　　月　　30　　日
                  刑事第十六庭  審判長法　官 葉騰瑞
                                      法　官 廖紋妤
                                      法　官 王耀興
以上正本證明與原本無異。
如不服本裁定，應於收受送達後五日內向本院提出抗告狀。
                                      書記官 蘇佳賢
中　　華　　民　　國　　110 　年　　11　　月　　30　　日